【裁判字號】    99,上易,348
【裁判日期】    990504
【裁判案由】    侵占
【裁判全文】
臺灣高等法院刑事判決                 99年度上易字第348號
上  訴  人
即  被  告  乙○○
選任辯護人  吳振賓律師
上列上訴人因侵占案件，不服臺灣臺北地方法院98年度易字第28
06號，中華民國98年12月31日第一審判決（起訴案號：臺灣臺北
地方法院檢察署98年度偵緝字第1588號），提起上訴，本院判決
如下：
    主  文
上訴駁回。
    事實及理由
一、本案經本院審理結果，認第一審以被告乙○○犯侵占罪，處
    有期徒刑六月，如易科罰金，以新台幣一千元折算一日，認
    事用法，並無違誤，量刑亦稱妥適，應予維持，並引用第一
    審判決書記載之事實、證據及理由（如附件）。
二、上訴人即被告乙○○上訴意旨略以：原判決關於證據能力之
    認定完全違背刑事訴訟應發現真實之原則，本件原判決片面
    採信告訴人及證人不實之供述，而否決被告之辯白供詞，作
    為被告之犯罪證據，其認事用法顯然違背證據法則。又本件
    被告受託代為處理頂晶公司相關稅務事宜，有雙方所簽立之
    委託書為憑，被告接受委託時係代為處理92年度所積欠之稅
    務，經被告代表甲○向法務部行政執行署士林執行處承辦人
    員求情斡旋減免罰款及稅款後，將一張700,000 元及一張2,
    591,700 元之支票交予執行人員，並由執行人員開立一紙92
    年度完稅證明，其後將該完稅證明交予甲○，甲○當時相當
    高興，被告並告知僅交出二張支票合計3,291,700 元，並問
    剩下8,300 元、200,000 元、2,500,000 元三張支票如何處
    理，甲○即表示三張支票不必繳付欠稅，就當作被告之酬勞
    。孰料甲○事後反悔，於支票到期退票後，為圖賴帳而捏造
    不實之事實提出告訴等語。
三、經查：
  (一)按證據能力，乃證據資料容許為訴訟上證明之資格，屬證據
    之形式上資格要件；至證據之證明力，則為證據之憑信性及
    對於要證事實之實質上的證明價值。證據資料必須具有證據
    能力，容許為訴訟上之證明，並在審判期日合法調查後，始
    有證明力可言，而得為法院評價之對象。查上訴人即被告及
    其選任辯護人於原審準備程序對於檢察官所提證據方法均表
    示「沒有意見，同意當作證據使用」（見原審卷第22頁），
    迄原審審判期日言詞辯論終結前均未爭執證據能力，而被告
    上訴本院，於本院準備程序對於檢察官所提證據方法亦均表
    示「沒有意見，同意作為本案的證據」（見本院卷第35頁反
    面），顯見被告及其選任辯護人對於檢察官所提證據方法之
    證據能力並無爭執，其上訴理由狀所載「證據能力」應係「
    證明力」之誤，先予敘明。
  (二)被告雖以告訴人甲○口頭同意將其餘三紙支票充為其受託代
    為處理稅務之報酬云云。惟此已為告訴人甲○所否認，並證
    稱：當時沒有講報酬，那些全部是要繳稅的，但事後會主動
    包紅包等語（見98年度偵緝字第1588號卷第31、64頁），參
    以被告簽收5 紙支票之簽收單（見97年度他字第7186號卷第
    7 頁），其上備註欄明確記載「以上款項為支付國稅局罰款
    ，交由林先生全權代辦(1)滯納金(2)罰緩(3)罰緩(4)罰緩(5)罰緩
    」，已明確記載5 紙支票之用途，並無一語表示係欲給付被
    告之報酬。而證人劉淑蘭於偵查及原審均證稱：「我沒有聽
    到甲○說剩下的錢要給林當報酬」、「我知道那些都是要繳
    稅的」等語（見同上第1588號偵查卷第66頁、原審卷第78頁
    ），足證告訴人甲○並無同意以其餘三紙支票充為被告之報
    酬。至於證人丙○○於本院審理時雖證述：告訴人甲○曾委
    託其向世界國安基金會申請貸款，其有將貸款申請書交給世
    界國安基金會執行長即被告，被告知道貸款人是告訴人後很
    生氣，表示不願借給他。之後其有幫被告及告訴人協調，但
    對於被告與告訴人間之糾紛原因並不清楚，告訴人有說退票
    與銀行有關，會列入黑名單，若告勝訴的話就取消黑名單等
    語（見本院卷99年4 月13日審判筆錄第3 、4 頁）。惟查證
    人丙○○對於被告侵占告訴人甲○三紙支票之事，已證述其
    並不知悉，其雖證述告訴人曾向其說「退票與銀行有關，會
    列入黑名單，若告勝訴的話就取消黑名單」等語，然以被告
    侵占原判決附表編號二、四、五之三紙支票，除編號二面額
    8,300 元之支票已由陳佩媛提示付款外，其餘編號四、五二
    紙支票經被告提示付款，經付款銀行以存款不足及終止契約
    結清而退票，有支票及退票理由單存卷可稽（見同上第1588
    號偵查卷第41頁至第44頁），而證人甲○於偵查時對於檢察
    官訊以：為何要到97年7 月23日才提告？答以：「我想說如
    果可以要的回來就可以了，但他都沒有還」（見同上第1588
    號偵查卷第65頁），則以原判決附表編號四、五之支票既未
    提示付款，告訴人甲○實際財產損失不大，然因曾為退票，
    對其個人與銀行往來信用有損，加以被告拒絕返還，不得已
    始提出本件告訴之情，可見一斑，因之縱告訴人曾向證人丙
    ○○表示「退票與銀行有關，會列入黑名單，若告勝訴的話
    就取消黑名單」等語，亦不足據以認定告訴人甲○有同意以
    該三紙支票充為被告之報酬。被告辯稱原判決附表編號二、
    四、五所示三紙支票，金額高達2,708,300 元係其報酬云云
    ，不足採信。
  (三)綜上所述，被告前揭上訴指摘，均無理由，應予駁回。
據上論斷，應依刑事訴訟法第368 條、第373 條，判決如主文。
本案經檢察官曾俊哲到庭執行職務。
中    華    民    國    99    年    5     月    4     日
                  刑事第十庭審判長法  官  陳榮和
                                  法  官  彭政章
                                  法  官  黃斯偉
以上正本證明與原本無異。
不得上訴。
                                  書記官  王宜玲
中    華    民    國    99    年    5     月    5     日
附錄：本案論罪科刑法條全文
中華民國刑法第335條第1項
（普通侵占罪）
意圖為自己或第三人不法之所有，而侵占自己持有他人之物者，
處 5 年以下有期徒刑、拘役或科或併科 1 千元以下罰金。
前項之未遂犯罰之。
附件：
臺灣臺北地方法院刑事判決              98年度易字第2806號
公  訴  人  臺灣臺北地方法院檢察署檢察官
被      告  乙○○

選任辯護人  吳振賓律師
上列被告因侵占案件，經檢察官提起公訴（98年度偵緝字第1588
號），本院判決如下：
    主      文
乙○○意圖為自己不法之所有，而侵占自己持有他人之物，處有
期徒刑陸月，如易科罰金，以新臺幣壹仟元折算壹日。
    事實及理由
壹、犯罪事實
    乙○○於民國96年間，透過劉淑蘭介紹，結識頂晶半導體股
    份有限公司（下稱頂晶公司）董事長甲○，過程中談及如何
    處理稅務事宜。嗣因頂晶公司92年度營利事業所得稅及營業
    稅欠稅甚多並遭罰鍰，甲○即於民國97年5 月19日委託乙○
    ○代頂晶公司處理前開稅務事宜，另於97年6 月9 日在臺北
    市○○○路360 之2 號12樓之14劉淑蘭住處，商議如何處理
    頂晶公司上開欠稅問題，乙○○告知甲○開立如附表所示之
    支票5 紙，用以分期清償頂晶公司92年度營利事業所得稅及
    營業稅欠稅、滯納金及罰鍰，另告知罰鍰部分可分期清償，
    甲○遂依乙○○指示，開立均以甲○為發票人，如附表所示
    之支票共5 紙，並以頂晶公司名義背書後，交與乙○○代為
    向財政部臺北市國稅局用以分期支付前開欠款。惟乙○○竟
    意圖為自己不法之所有，於97年6 月10日與甲○、劉淑蘭前
    往法務部行政執行署士林行政執行處後，乙○○1 人入內將
    如附表編號一及三所示支票交與該處人員以繳納頂晶公司92
    年度營業稅之部分欠稅及罰鍰後，竟於當日將如附表二、四
    及五所示支票侵佔入己（該等支票流向如附表備註欄所示）
    ，未返還甲○，旋即失去聯絡，不知去向。嗣經甲○發現頂
    晶公司稅款並未結清，向檢察官提起告訴而查悉上情。
貳、認定犯罪事實所憑證據及理由
一、證據能力部分
  (一)按被告以外之人於偵查中向檢察官所為陳述，除顯有不可信
    之情況者外，得為證據，刑事訴訟法第159 條之1 第2項 定
    有明文。檢察官在偵查中對被告以外之人所為之偵查筆錄，
    性質上屬傳聞證據，惟刑事訴訟法規定檢察官代表國家偵查
    犯罪、實施公訴，依法其有訊問被告、證人及鑑定人之權，
    證人、鑑定人並須具結，而實務運作時，檢察官偵查中向被
    告以外之人所取得之陳述，原則上均能遵守法律規定，不致
    違法取供，其可信度極高，職是，被告以外之人前於偵查中
    已具結而為證述，除反對該項供述得具有證據能力之一方，
    已釋明「顯有不可信之情況」之理由外，不宜遽指該證人於
    偵查中之陳述不具證據能力。經查，證人甲○、劉淑蘭在檢
    察官面前之證述筆錄，係檢察官令其以證人身份具結後所為
    之證述，有該證人結文附卷可稽（他字卷第33頁、偵緝卷第
    34頁、第68頁、第69頁），被告乙○○與其辯護人均未提及
    檢察官在訊問時有不法取供之情形，亦未釋明上開證人之證
    述有何顯不可信之情況，依上開規定，前述證人在檢察官之
    證述筆錄，自得作為本案證據使用。
  (二)按被告以外之人於審判外之言詞或書面陳述，除法律有規定
    者外，不得作為證據，刑事訴訟法第159 條第1 項定有明文
    。又被告以外之人於審判外之陳述，雖不符刑事訴訟法第15
    9 條之1 至第159 條之4 之規定，而經當事人於審判程序同
    意作為證據，法院審酌該言詞陳述或書面陳述作成時之情況
    ，認為適當者，亦得為證據；當事人、代理人或辯護人於法
    院調查證據時，知有同法第159 條第1 項不得為證據之情形
    ，而未於言詞辯論終結前聲明異議者，視為有前項之同意，
    刑事訴訟法第159 條之5 亦定有明文。本判決下列所引除上
    述(一)以外之各項供述證據，公訴人、被告及其辯護人均未爭
    執其證據能力，且於言詞辯論終結前亦未聲明異議，本院審
    酌各該證據作成時之情況，並無不當之情形，認以之作為證
    據應屬適當，爰依刑事訴訟法第159 條之5 第2 項規定，自
    得作為證據，合先敘明。
二、證明力部分
    訊據被告固坦認其於97年5 月19日受甲○之委託代為處理頂
    晶公司稅務事宜，於97年6 月9 日在臺北市○○○路360 號
    之2 號12樓之14劉淑蘭住處與甲○商討處理頂晶公司欠稅應
    如何繳納，支票如何開均是甲○自己決定，於當日甲○將如
    附表所示支票共5 紙交與伊，伊將如附表一、三所示支票交
    與國稅局人員後，把編號二所示之支票捐贈給龍山寺內之不
    知名婦人，另外兩張如附表四及五所示支票，被告於票載到
    期日前3 天經提示後被退票等語，惟矢口否認有何侵占犯行
    ，辯稱：甲○當時說簽發的支票在交付稅款之後，有剩的都
    算是被告的報酬；當時已結清頂晶公司92年度所欠之稅款，
    當日即有拿完稅證明與甲○云云。辯護人則為被告辯護稱：
    本案係甲○為推卸票據責任，虛偽指控被告侵占所生；如附
    表編號四及五所示支票，被告均未背書讓與其他人，被告提
    示後反遭退票，未得到任何利益，反被訴侵占，分文未取，
    顯見被告並未有何不法所有意圖，本件純屬民事糾紛等語。
    經查：
  (一)被告於96年間，透過劉淑蘭介紹，結識頂晶公司董事長甲○
    ，過程中談及如何處理稅務事宜，嗣因頂晶公司92年度營利
    事業所得稅及營業稅欠稅甚多並遭罰鍰，甲○即於97 年5月
    19日委託被告代為處理前開稅務事宜，另於97年6 月9 日劉
    淑蘭前揭住處，商議如何處理頂晶公司上開欠稅問題，甲○
    即開立均以甲○為發票人，如附表所示之支票共5 紙，並以
    頂晶公司名義背書後，交與被告代為處理並繳納前揭稅款，
    而被告於97年6 月10日與甲○、劉淑蘭前往法務部行政執行
    署士林行政執行處後，被告1 人入內將如附表編號一及三所
    示支票交與該處人員以繳納頂晶公司92年度營業稅之部分欠
    稅及罰鍰後，被告於當日將如附表二、四及五所示支票取走
    而未繳與稅捐機關且未返還甲○等情，業經甲○以證人身分
    於偵查、本院審理時證述明確（參偵緝卷第31頁、第64頁至
    第65頁，本院卷第73頁反面、第74頁、第73頁、第75頁及該
    面反面），核與證人劉淑蘭於偵查及本院審理時之證述一致
    （參他字卷第31頁至第32頁、偵緝卷第65頁至第66頁，本院
    卷第77至79頁反面），復有財政部臺北市國稅局98年8 月18
    日南港稽徵所財北國稅南港營所字第0980006075號函、被告
    與甲○於97年5 月19日簽立之委託書、被告簽領如附表所示
    支票之簽收單、甲○所簽發如附表所示支票5 張影本、國稅
    局收訖之支票2 紙、財政部臺北市國稅局98年2 月6 日財北
    國稅徵字第098021008 號函（參偵緝卷第47頁至第47之1 頁
    、第38頁、他字卷第7 頁、他字卷第5 頁至第6 頁、偵緝卷
    第36頁、他字卷第25頁至第26頁），且為被告於本院審理時
    供認屬實（參本院卷第20頁至第21頁反面）。再者，甲○於
    本院審理時證稱：他說要單獨跟他們談，我們就沒有下去，
    上來才知道只有蓋2 張，其他都沒有蓋，我們過一、兩天，
    我們追縱，問他票是否可以還給我們，我們追了一、兩個月
    ，他都說好好，電話最後也不接了（參本院卷第73頁反面）
    ，對照劉淑蘭於本院審理時證述：甲○說他一直聯絡不上被
    告，後來我打電話給被告，一次說他在廈門，一次說他在南
    部，他說回臺北會跟我聯絡，後來就沒有了（參本院卷第78
    頁反面），益徵被告於97年6 月10日至法務部行政執行署士
    林行政執行處繳納如附表編號一及三所示支票後，於該日即
    將編號二、四及五所示支票侵占入己，拒不返還甲○。
  (二)附表所示支票5 紙，甲○交與被告後，如附表編號一、三所
    示支票，被告提出與法務部行政執行署士林行政執行處繳納
    頂晶公司部分欠稅，附表編號一所示支票已為兌現，附表編
    號三所示支票，於97年6 月10日交與法務部行政執行署士林
    行政執行處繳納頂晶公司92年度營業稅，惟經甲○於票據到
    期日前申請換票並分期繳納稅款，未兌現；附表編號二所示
    支票為陳姵媛持之存入其國泰世華商業銀行新樹分行帳號00
    0000000000號帳戶而兌現；附表編號四及五所示支票，經被
    告分於支票票載發票日向銀行提示後，因存款不足及終止契
    約結清戶而退票、未兌現等如附表備註欄所示諸情，有財政
    部臺北市國稅局98年2 月6 日財北國稅徵字第0980 21008號
    函、財政部臺北市國稅局98年11月11日財北國稅徵字第0980
    094424號函及其附件、香港商香港上海匯豐銀行股份有限公
    司98年10月15日（98）港匯銀（總）第36300 號函、國泰世
    華商業銀行新樹分行98年11月13日（98）國世銀新樹字第13
    7 號函及其附件0000000 號票據提示人陳姵媛帳號00000000
    0000號之開戶人基本資料及帳戶交易明細、附表編號四及五
    所示支票與退票理由單影本（參他字卷第25頁至第26頁、本
    院卷第47頁至第54頁、本院卷第41頁、第55頁至第57頁、第
    25頁至第28頁），並經證人陳佩媛於本院審理時證稱：我有
    收到如附表二所示支票，是97年的事，是被告叫我朋友吳武
    松去拿的，我朋友再拿來我，我就去存入銀行，之後領出來
    要還給我朋友，我朋友說我缺錢就拿給我花掉了等語（參本
    院卷第80頁反面至第81頁），復為被告於本院審理時供認：
    700, 000元及2,591,700 元之支票（即附表編號一及三所示
    ），是我拿去士林那邊，另外8,300 元那張我拿去萬華龍山
    寺捐給1 女生，另外2 張我拿去提示，結果退票等語（參本
    院卷第20頁反面）。
  (三)如附表所示之支票均係甲○委託被告代為繳納頂晶公司92年
    度積欠之營利事業所得稅及營業稅與罰鍰，並非付與被告之
    報酬，復經甲○一再催討，被告仍未返還等情，為甲○迭於
    偵查及本院審理時證述明確（參偵緝卷第64頁、本院卷第75
    頁及該頁反面、76頁反面），核與證人劉淑蘭於偵查及本院
    審理時證述一致（參偵緝卷第66頁、本院卷第79頁及第78頁
    反面），並有簽收單1 紙在卷可憑（參他字卷第7 頁）。對
    照卷附之簽收單所示，其備註欄註記「以上款項為支付國稅
    局罰款，交由林先生全權代辦(1)滯納金(2)罰緩(3)罰緩(4)罰緩
    (5)罰緩」，且有被告之簽名1 只於其廠商簽收處欄（參他字
    卷第7 頁），而被告於偵查中亦供認上開簽收單是其所簽，
    簽收單上表示要繳稅用的（參偵緝卷第32頁），參酌頂晶公
    司積欠92年度營業稅部分尚滯欠罰鍰1 筆應納稅款為3,291,
    700 元，已繳納之金額為2,205,250 元，其中1,505,250 元
    係以頂晶公司退稅款抵欠，差額700,000 元部分，則以附表
    編號一所示支票向法務部行政執行署士林行政執行處繳納；
    營利事業所得稅計有4 筆應納稅款（2 筆本稅、2 筆罰鍰）
    ，合計金額為10,582,132元等情，有財政部臺北市國稅局98
    年2 月6 日財北國稅徵字第098021008 號函附卷可參（參他
    字卷第25頁至第26頁），足徵如附表所示支票用途，僅供繳
    納頂晶公司92年度之上開欠稅及罰鍰而已，被告只將如附表
    編號一、三所示支票繳於前揭行政執行處，而頂晶公司仍遺
    有巨額欠款，被告卻將附表編號二所示支票任意交與他人提
    示兌現，且持如附表編號四與五所示支票至銀行提示，顯見
    被告意圖為自己不法之所有，將附表編號二、四及五所示支
    票侵占入己。
  (四)被告及其辯護人雖執前詞為辯，惟查：
１、卷附簽收單上已載明清楚如附表所示支票僅供繳納頂晶公司
    積欠之稅款，並未記載若有餘額即屬被告之報酬。又頂晶公
    司92年度仍有上千萬之稅款及罰鍰未為繳納，如前(三)所述，
    既頂晶公司稅款仍未被清償完畢，何來餘款作為被告之報酬
    。被告空言甲○當時同意繳交稅款所餘支票，均可作其報酬
    云云，顯與事實不符。
２、甲○及證人劉淑蘭於本院審理時均一再證稱當日未見被告有
    將完稅證明交與甲○（參本院卷第75頁、第79頁及該頁反面
    ），且頂晶公司92年度之營業稅及營利事業所得稅仍積欠甚
    多，已如前述，參酌被告於本院審理時供稱：92年度甲○的
    公司還欠8,601,700 元等語（參本院卷第86頁反面），則顯
    不可能僅以如附表編號一及三所示金額700,000 元及2,591,
    700 元之支票結清全部欠稅，被告所辯，再度悖於事實，委
    無可採之處。
３、如附表所示支票之金額、開立日期、張數，甲○均係經被告
    指示而開立乙情，為甲○及證人劉淑蘭於本院審理時證述明
    確（參本院卷第73頁、第78頁反面），又頂晶公司欠稅處理
    問題，亦是甲○委由被告處理乙情，亦有委話書1 紙附卷可
    考（參偵卷第38頁），果若甲○本人知悉應如何繳納本案欠
    稅，且知悉怎麼分期開立支票及其金額，何需再請話被告處
    理，是被告辯稱上開支票均是甲○本人自行開立云云，顯與
    常情相悖，不可採信。
４、「侵占罪係即成犯，凡對自己持有之他人所有物，有變易持
    有為所有之意思時，即應構成犯罪，縱事後將侵占之物設法
    歸還，亦無解於罪名之成立。」最高法院43年臺上字第675
    號判例要旨可參。如附表編號二、四及五所示支票，既為甲
    ○交與被告代為繳納稅款所用，被告卻於繳納部分稅款後之
    當日，即將附表編號二、四及五所示支票侵占入己，於此時
    即已構成侵占罪名，復把如附表編號二所示支票交與他人，
    為陳姵媛存入上開個人帳戶內後提領花用一空，並持附表編
    號四及五所示支票前往銀行提示等情，益徵被告已有變易持
    有為所有之意思，縱然如附表編號四及五所示支票為被告提
    示後，因存款不足及終止契約結清戶而被退票，或被告當庭
    提出欲返還甲○，揆諸上開說明，仍無解於被告侵占犯行之
    成立，辯護人執前詞為被告辯護，尚有誤會，難以採信。
、論罪科刑之理由
一、核被告所為，係犯刑法第335條第1項侵占罪。
二、乙○○前雖因偽造文書等案件，經本院以於96年9 月21日以
    96 年 度簡字第1791號判處有期徒刑2 月，如易科罰金以銀
    元30 0元折算1 日，並於96年10月22日判決確定，於97年7
    月11日易科罰金執行完畢，有臺灣高等法院被告前案紀錄表
    1 份在卷可按，惟本案被告侵占如附表編號二、四及五所示
    支票時間，為97年6 月10日即被告前往法務部行政執行署士
    林執行處當日，是在上開刑罰執行完畢前所犯，核與刑法第
    47 條第1 項之累犯要件有間，併予敘明。
三、爰審酌被告受甲○之委託處理頂晶公司欠稅事宜，代為繳納
    部分稅款後，竟起貪念，將如附表編號二、四及五所示支票
    侵占入己，顯見破壞信賴關係，欠缺對於他人財產權之尊重
    ，又被告犯後矢口否認犯行，飾詞圖卸，不具悔意，及其智
    識、犯罪手段、侵占金額與實際所得等一切情狀，量處如主
    文所示之刑，並諭知易科罰金之折算標準。
肆、應適用之法律：
    刑事訴訟法第299 條第1 項，刑法第335 條第1 項、第41條
    第1 項前段，刑法施行法第1 條之1 第1 項、第2 項前段。
本案經檢察官盧慧珊到庭執行職務。
中    華    民    國    98    年    12    月    31    日
                刑事第十六庭  審判長法  官  蔡守訓
                                    法  官  羅月君
                                    法  官  藍家偉
以上正本證明與原本無異。
如不服本判決應於收受送達後10日內向本院提出上訴書狀，並應
敘述具體理由；其未敘述上訴理由者，應於上訴期間屆滿後20日
內向本院補提理由書（均須按他造當事人之人數附繕本）「切勿
逕送上級法院」。
                                    書記官  呂慧娟
中    華    民    國    98    年    12    月    31    日
附錄本案論罪科刑法條全文：
刑法第335條
意圖為自己或第三人不法之所有，而侵占自己持有他人之物者，
處5 年以下有期徒刑、拘役或科或併科1 千元以下罰金。
前項之未遂犯罰之。
附表：甲○開立與乙○○之支票號碼一覽表
     （下列支票付款人均為香港商香港匯豐銀行天母分行）
┌──┬────┬──────┬──────┬──────────────┐
│編號│支票號碼│支票金額    │發票日期    │備註                        │
│    │        │（新臺幣）  │（民國）    │                            │
├──┼────┼──────┼──────┼──────────────┤
│一  │0000000 │700,000元   │97年6月9日  │已於97年6 月10日交與法務部行│
│    │        │            │            │政執行署士林行政執行處繳納頂│
│    │        │            │            │晶公司92年度營業稅而兌現。  │
│    │        │            │            │（參他卷第25頁）            │
├──┼────┼──────┼──────┼──────────────┤
│二  │0000000 │8,300元     │97年6月9日  │為陳姵媛持之存入其國泰世華商│
│    │        │            │            │業銀行新樹分行帳號0000000000│
│    │        │            │            │32 號帳戶而兌現。（參本院卷 │
│    │        │            │            │第55 頁 ）                  │
├──┼────┼──────┼──────┼──────────────┤
│三  │0000000 │2,591,700元 │97年12月9日 │於97年6 月10日交與法務部行政│
│    │        │            │            │執行署士林行政執行處繳納頂晶│
│    │        │            │            │公司92年度營業稅，但經甲○於│
│    │        │            │            │票據到期日前申請換票並分期繳│
│    │        │            │            │納稅款，未兌現。（參本院卷第│
│    │        │            │            │45頁）                      │
├──┼────┼──────┼──────┼──────────────┤
│四  │0000000 │200,000元   │97年12月9日 │為乙○○提示後，因存款不足及│
│    │        │            │            │終止契約結清戶而退票，未兌現│
│    │        │            │            │。（參本院卷第27頁）        │
├──┼────┼──────┼──────┼──────────────┤
│五  │0000000 │2,500,000元 │98年6月9日  │為乙○○提示後，因存款不足及│
│    │        │            │            │終止契約結清戶而退票，未兌現│
│    │        │            │            │。（參本院卷第25頁）        │
└──┴────┴──────┴──────┴──────────────┘

司法院資訊處製作；財團法人民間司法改革基金會備份。
